最高法院刑事判決　　　　　　　　　　　　　　　九十一年度台上字第六八五五號
　　上訴人即被告　甲○○
　　原　　　　審
　　指 定辯護 人　鍾夢賢律師
右上訴人即被告因違反槍砲彈藥刀械管制條例案件，不服台灣高等法院高雄分院中華
民國九十一年九月十七日第二審判決（九十一年度上訴字第一二三五號、起訴案號：
台灣高雄地方法院檢察署九十年度偵字第八六四五號），由原審之指定辯護人代為提
起上訴，本院判決如左：
    主  文
上訴駁回。
    理  由
按刑事訴訟法第三百七十七條規定：上訴於第三審法院，非以判決違背法令為理由，
不得為之。是提起第三審上訴，應以原判決違背法令為理由，係屬法定要件。且必須
依據卷內資料為具體之指摘，並足據以辨認原判決已具備違背法令之形式，始屬相當
。本件上訴人甲○○上訴意旨略稱：(一)上訴人與蘇國晏就何時基於何原因將槍枝、子
彈放置蘇國晏所駕駛車輛上，二人所供不符，究竟何者可採，原審未查明，自有查證
未盡之違誤。(二)蘇國晏係在被警查獲前即與上訴人聯絡交槍？抑或蘇國晏被警查獲後
，才由其妹婿聯絡上訴人出面澄清係該槍支所有人？尚欠明瞭。又未查明蘇國晏之妹
婿係何許人，其年籍住所，以供傳訊亦有未洽。(三)上訴人於民國九十一年三月十五日
，一審法院調查程序中之自白筆錄，法院未踐行錄音手續，又無不能錄音之情況，該
筆錄無證據能力，原判決資為論處上訴人罪刑之證據，採證難認適法等語。惟查原判
決係依憑上訴人於警訊、偵查及一審法院調查程序中之自白，另案被告蘇國晏之供述
，扣案奧地利ＧＬＯＣＫ廠製、十九型制式口徑九釐米半自動手槍一把及制式口徑九
釐米子彈十一發（鑑驗試射三發），卷附內政部警政署刑事警察局九十年五月十四日
刑鑑字第六二八三一號鑑驗通知書等證據，認定上訴人確有原判決事實欄所記載之犯
行。並詳上訴人確曾受年籍姓名不詳之人所託，代為保管上開手槍及子彈，所憑證
據及認定之理由。並對上訴人所為係因一時糊塗，貪圖報酬，而受年籍姓名不詳、綽
號「阿忠」之人詐騙而前來頂罪，其於警、偵訊所述均不實在之辯詞，如何不足採信
，均已依卷內資料予以指駁及說明。因而維持第一審論處上訴人未經許可，寄藏手槍
罪刑之判決，駁回上訴人在第二審之上訴。從形式上觀察，原判決並無違背法令情形
存在。另按以判決有「應於審判期日調查之證據未予調查」之違背法令情形為第三審
上訴理由者，必須於理由狀內具體敘明其所指原審未調查之證據，如何與待證事實具
有重要之關係，為認事用法之基礎，確有調查之必要性，因原審未予調查，又未說明
不予調查之理由，致原審判決結果迥異，如予調查必能推翻原判決結果，始足認與刑
事訴訟法第三百七十九條第十款所定違法事由相當，否則仍不得執為適法之第三審上
訴理由。原判決並未認定上訴人係與蘇國晏共同寄藏槍彈，上訴意旨(一)(二)並未具體敘
明上訴人究係何時基於何原因將槍枝、子彈放置蘇國晏所駕車輛上？蘇國晏係於何時
與上訴人聯絡交槍？及查明並傳訊蘇國晏之妹婿等事項與原判決所確認之上訴人寄藏
手槍罪刑之待證事實具有如何之重要關係，而屬認事用法之基礎，確有調查之必要性
，且足以推翻原判決之結果，僅空言指摘原審未為上開調查即係違法云云，自不足據
以辨認原判決已具備違背法令之形式。又刑事訴訟法第一百條之一規定，詢問被告，
應全程連續錄音；必要時應全程連續錄影。但有急迫情況且經記明筆錄者，不在此限
。考其立法目的，在於建立訊問筆錄之公信力，並擔保訊問程序之合法正當；亦即在
於擔保犯罪嫌疑人對於訊問之陳述，係出於自由意思及筆錄所載內容與陳述相符。如
果犯罪嫌疑人之陳述係屬自白，並基於自由意思而非出於不正之方法，且其自由之陳
述與事實相符，縱令對其訊問時未經全程連續錄音或錄影，致訊問程序稍嫌微疵，仍
難謂其自白之筆錄，無證據能力。上訴人於九十一年三月十五日一審法院調查程序中
之自白筆錄，與其在警訊、偵查時之供述相符，有相關卷證可憑。且原判決於判決理
由內並未單採上訴人於一審法院之上開供詞，係另依憑上訴人於警訊、偵查中之自白
，並參酌另案被告蘇國晏之供述，已如前述。況排除該項證據，依卷存其他證據，仍
應為同一事實之認定，原判決縱有此項訴訟程序之瑕疵，顯然於判決無影響，是上訴
意旨(三)所指事項，依刑事訴訟法第三百八十條規定，仍不得認係適法之第三審上訴理
由，綜上所述，依首揭說明，應認本件上訴違背法律上之程式，予以駁回。
據上論結，應依刑事訴訟法第三百九十五條前段，判決如主文。
中      華      民      國    九十一    年     十二     月      五      日
                              最高法院刑事第四庭
                                  審判長法官  紀  俊  乾
                                        法官  劉  介  民
                                        法官  陳  東  誥
                                        法官  白  文  漳
                                        法官  林  秀  夫
      右正本證明與原本無異
                                              書  記  官
中      華      民      國    九十一    年     十二     月      九      日
